ko: 기저귀 정리 기능: 조절식 스트랩; 단열 병 포켓; 여러 구획; 유모차 스트랩; 방수 안감; 기타
sv: Detaljer för blöjorganiserare: Justerbar rem; Isolerade flaskfickor; Flera fack; Barnvagnsrem; Vattentätt foder; Övrigt
ja: おむつオーガナイザーの機能: 調節可能なストラップ; 断熱ボトルポケット; 複数のコンパートメント; ベビーカーストラップ; 防水ライニング; その他
es: Características del organizador de pañales: Correa regulable; Bolsillos aislados para biberones; Múltiples compartimentos; Correa para cochecito; Forro impermeable; Otros
el: Χαρακτηριστικά οργανωτή πάνας: Ρυθμιζόμενος ιμάντας; Μονωμένες τσέπες μπουκαλιών; Πολλαπλές θήκες; Ιμάντας για καρότσι; Αδιάβροχη επένδυση; Άλλο
it: Funzionalità dell'organizzatore per pannolini: Cinghia regolabile; Tasche per bottiglie isolate; Scomparti multipli; Gancio per passeggino; Fodera impermeabile; Altro
hr-HR: Značajke organizatora za pelene: Podesivi remen; Izolirani džepovi za bočice; Više pretinaca; Traka za kolica; Vodootporna podstava; Ostalo
zh-CN: 尿布收纳用品的特点: 可调扣带; 保温瓶袋; 多个隔层; 推车背带; 防水衬里; 其他
ru: Характеристики органайзера для пеленания: Регулируемый ремешок; Отдельные карманы для бутылок; Несколько отделений; Ремень для коляски; Водонепроницаемая подкладка; Другое
pt-PT: Características do organizador da bolsa de fraldas: Alça ajustável; Bolsos isolados para garrafas; Vários compartimentos; Alça de carrinho de bebé; Forro impermeável; Outro
nb: Bleieorganiseringsfunksjoner: Regulerbar stropp; Isolerte flaskelommer; Flere rom; Stropp til barnevogn; Vanntett fôr; Annet
cs: Vlastnosti organizéry plenek: Nastavitelný popruh; Izolované kapsy na láhve; Více přihrádek; Popruh na kočárek; Voděodolná podšívka; Jiné
en: Diaper organizer features: Adjustable strap; Insulated bottle pockets; Multiple compartments; Stroller strap; Waterproof lining; Other
bg-BG: Функции на органайзер за пелени: Регулируема каишка; Изолирани джобове за бутилки; Множество отделения; Каишка за количка; Водоустойчива подплата; Други
ro-RO: Caracteristici organizator scutece: Curea reglabilă; Buzunare izolate pentru biberoane; Compartimente multiple; Curea cărucior pentru copii; Căptușeală impermeabilă; Altele
hu: Pelenkarendező jellemzői: Állítható pánt; Hőszigetelő palacktartó zsebek; Több rekesz; Babakocsi-heveder; Vízálló bélés; Egyéb
sl-SI: Lastnosti organizatorja plenic: Nastavljive naramnice; Izoliran žep za steklenice; Več predelkov; Trak za voziček; Vodoodporna podloga; Drugo
pl: Charakterystyka organizera na pieluchy: Regulowany pasek; Izolowane kieszenie na butelki; Wiele przegródek; Pasek do wózka; Wodoodporna podszewka; Inne
fr: Caractéristiques de l’organisateur de couches: Sangle réglable; Poches isothermes pour bouteilles; Plusieurs compartiments; Sangle de poussette; Doublure imperméable; Autre
fi: Vaippajärjestelijän ominaisuudet: Säädettävä hihna; Eristetyt pullotaskut; Useita osastoja; Lastenvaunujen hihna; Vedenpitävä vuori; Muu
nl: Kenmerken luierhouder: Verstelbare band; Geïsoleerde flessenhouders; Meerdere vakken; Riem voor kinderwagen; Waterdichte voering; Andere
tr: Bebek bezi düzenleyici özellikleri: Ayarlanabilir kayış; Yalıtımlı şişe cepleri; Çoklu bölmeler; Bebek arabası kayışı; Su geçirmez astar; Diğer
vi: Tính năng sắp xếp tã: Điều chỉnh được dây; Túi đựng chai cách nhiệt; Nhiều ngăn; Dây đeo xe đẩy; Lớp lót chống thấm nước; Khác
pt-BR: Características do organizador de fraldas: Alça ajustável; Bolsos térmicos para garrafas; Vários compartimentos; Alça para carrinho de bebê; Forro impermeável; Outro
th: คุณลักษณะกระเป๋าเก็บผ้าอ้อม: สายรัดที่ปรับได้; กระเป๋าใส่ขวดแบบหุ้มฉนวน; ช่องเก็บของหลายช่อง; สายรัดรถเข็นเด็ก; การบุรองแบบกันน้ำ; อื่นๆ
da: Funktioner for puslestation: Justerbar rem; Isolerede flaskelommer; Flere rum; Klapvognsrem; Vandtæt foring; Andet
zh-TW: 尿布收納盒功能: 帶子可調; 隔熱瓶袋; 多隔層; 嬰兒車束帶; 防水內襯; 其他
de: Eigenschaften des Windel-Organizers: Verstellbarer Riemen; Isolierte Flaschentaschen; Mehrere Fächer; Kinderwagengurt; Wasserdichtes Futter; Sonstiges
sk-SK: Vlastnosti organizéra plienok: Nastaviteľný popruh; Izolované vrecká na fľaše; Viaceré priehradky; Popruh na kočík; Vodeodolná podšívka; Iné
lt-LT: Sauskelnių dėklo ypatybės: Reguliuojamas dirželis; Izoliuotos buteliuko kišenės; Keli skyriai; Vežimėlio dirželis; Vandeniui atsparus pamušalas; Kita